# 请教陈版，报告期内处置子公司后，没有子公司了，报表的编制问题

提问人：wangwffei 时间：2022-03-03 21:56:27
A公司下属存在唯一的B子公司， 2022 年 10 月，A公司将持有的B公司的股权进行出售给同一集团下的C公司，A公司出售股权后，其下面没有其他子公司，不用再编制合并财务报表。
问题：
1 ）A公司 2022 年是否还需要编制合并财务报表？如果要编制，则如何进行？
2 ）假设C公司购买B公司的股权不构成同一控制下企业合并，而是一个权益性交易，C公司如何编制合并财务报表？

回答人：chenyiwei
1 、在处置子公司之前，A仍有其他子公司，因此 2022 年度A仍需编制合并报表。但合并资产负债表无期末数。
2 、如果对C而言不是同一控制下合并，而是一项不构成业务的资产购买，则在C的合并报表中，就按照常规的资产购买进行处理，该项资产按其购买成本为基础进行初始计量，不适用同一控制下合并的处理规则。